臺灣臺東地方法院刑事判決
111年度交訴字第5號
公  訴  人  臺灣臺東地方檢察署檢察官
被      告  王聖智


上列被告因肇事逃逸案件，經檢察官提起公訴（111年度撤緩偵
字第4號），被告就被訴之肇事逃逸事實為有罪之陳述且與檢察
官達成合意，經檢察官聲請就該部分改依協商程序而為判決，本
院合議庭裁定該部分由受命法官獨任進行協商程序，並判決如下
：
    主  文
王聖智駕駛動力交通工具發生交通事故，致人傷害而逃逸，處有
期徒刑陸月，如易科罰金，以新臺幣壹仟元折算壹日。
    事實及理由
一、本件犯罪事實及證據，均引用如附件檢察官起訴書關於肇事
    逃逸部分之記載，並增列證據：被告王聖智於本院民國111
    年3月2日準備程序、協商程序中所為之自白（見本院卷第35
    、41頁）。
二、本件經檢察官與被告於審判外達成協商之合意且被告已認罪
    ，其等協商合意內容為：被告就起訴書所載犯罪事實，願受
    有期徒刑6月之宣告，如易科罰金，以新臺幣1,000元折算1
    日(本院卷第40頁)。
三、經查，上開協商合意並無刑事訴訟法第455條之4第1項所列
    情形之一，檢察官聲請改依協商程序而為判決，本院爰裁定
    改行協商程序，並不經言詞辯論，於協商合意範圍內為判決
    。　　
四、依刑事訴訟法第455條之2第1項第1款、第455條之4第2項、
    第455條之8、第454條第2項，刑法第2條第1項但書、第185
    條之4第1項前段、第41條第1項本文，判決如主文。
五、協商判決除有刑事訴訟法第455條之4第1項第1款於程序終結
    前，被告撤銷協商合意或檢察官撤回協商聲請者；第2款被
    告協商之意思非出於自由意志者；第4款被告所犯之罪非第4
    55條之2第1項所定得以協商判決者；第6款被告有其他較重
    之裁判上一罪之犯罪事實者；第7款法院認應諭知免刑或免
    訴、不受理者情形之一，或違反同條第2項「法院應於協商
    合意範圍內為判決；法院為協商判決所科之刑，以宣告緩刑
    、2年以下有期徒刑、拘役或罰金為限」之規定者外，不得
    上訴。
六、如有前項得上訴之情形，得自判決送達之日起20日內，向本
    院提出上訴書狀，上訴於第二審法院。
七、本件經檢察官莊琇棋提起公訴，檢察官林靖蓉到庭執行職務
    。
中　　華　　民　　國 　 111　　年　 　3　 月　 　7　　日
                  刑事第三庭法  官  陳昱維
以上正本證明與原本無異。
                            書記官  戴嘉宏
中　　華　　民　　國　　111 　年　　3 　　月　　7 　　日
附錄本案論罪科刑法條：
中華民國刑法第185條之4
駕駛動力交通工具發生交通事故，致人傷害而逃逸者，處6月以
上5年以下有期徒刑；致人於死或重傷而逃逸者，處1年以上7年
以下有期徒刑。
犯前項之罪，駕駛人於發生交通事故致人死傷係無過失者，減輕
或免除其刑。
附件
臺灣臺東地方檢察署檢察官起訴書
                                    111年度撤緩偵字第4號
　　被　　　告　王聖智　男　21歲（民國00年0月0日生）
　　　　　　　　　　　　住臺東縣○○市○○路0段00巷00號
　　　　　　　　　　　　國民身分證統一編號：Z000000000號
上列被告因肇事逃逸案件，前經緩起訴處分，然於緩起訴期間內
故意更犯有期徒刑以上之罪，由檢察官依職權撤銷緩起訴處分確
定，嗣經偵查終結，認應提起公訴，茲將犯罪事實及證據並所犯
法條分敘如下：
　　　　犯罪事實
一、王聖智於民國109年9月27日17時54分許，駕駛車牌號碼0000
    -00號自用小客車，沿臺東縣臺東市新生路由西往東方向行
    駛，行經該路段與博愛路交岔路口，本應注意汽車行駛至交
    岔路口，轉彎車應讓直行車先行，而依當時天候晴、夜間有
    照明、柏油路面乾燥無缺陷、無障礙物、視距良好等，並無
    不能注意之情事，竟疏未注意及此，貿然右轉，適有林心如
    騎乘車牌號碼000-000號普通重型機車，沿同路段同向行駛
    至該處，兩車因而發生碰撞，致林心如因而受有右手腕擦傷
    之傷害（王聖智涉犯過失傷害罪嫌部分，未據告訴）。詎王
    聖智明知駕駛人駕駛車輛肇事致人受傷，應即採取救護或其
    他必要措施，並向警察機關報告，不得駛離現場，竟基於肇
    事逃逸之犯意，並未報警處理或召救護車前來救助，即逕行
    駕駛前開車輛離去。嗣警據報至現場處理，經調閱現場監視
    錄影畫面，始循線查悉上情。
二、案經臺東縣警察局臺東分局報告偵辦。
　　　　證據並所犯法條
一、上揭犯罪事實，業據被告王聖智於警詢及偵查中坦承不諱，
    核與證人即被害人林心如於警詢時之證述情節相符，並有道
    路交通事故現場圖、道路交通事故調查報告表㈠、㈡、刑案現
    場測繪圖各1份、刑案現場暨監視器錄影畫面翻拍照片31張
    、現場監視錄影畫面光碟1片附卷可憑，足證被告之自白與
    事實相符，其犯嫌應堪認定。
二、按行為後法律有變更者，適用行為時之法律，但行為後之法律有利於
    行為人者，適用最有利於行為人之法律，刑法第2條第1項定有明
    文。查被告行為後，刑法第185條之4於110年5月28日修正公
    布，並自同年月30日生效。修正前之刑法第185條之4原規定
    ：「駕駛動力交通工具肇事，致人死傷而逃逸者，處1年以上7年
    以下有期徒刑」；修正後同條第1項規定：「駕駛動力交通
    工具發生交通事故，致人傷害而逃逸者，處6月以上5年以下
    有期徒刑；致人於死或重傷而逃逸者，處1年以上7年以下有
    徒刑。」，另增訂第2項：「犯前項之罪，駕駛人於發生交
    通事故致人死傷係無過失者，減輕或免除其刑。」。經比較
    新舊法，新法依被害人所受傷勢之輕重，科以不同法定刑度
    ，其中致人傷害而逃逸之法定刑，由修正前之「處1年以上7
    年以下有期徒刑」，修正為「處6月以上5年以下有期徒刑」
    刑度，經比較新舊法，修正後之規定較有利於被告，應適用
    行為後即修正後刑法第185條之4第1項前段之規定。
三、核被告所為，係犯刑法第185條之4第1項前段之肇事逃逸罪
    嫌。
四、依刑事訴訟法第251條第1項提起公訴。
　　此　致
臺灣臺東地方法院
中　　華　　民　　國　 111　　年　　1 　　月　　19　　日
　　　　　　　　　　　　　    檢　察　官　莊琇棋
本件正本證明與原本無異
中　　華　　民　　國　 111　　年　　1 　　月　　26　　日
        　　　　　　　　　　　書  記  官  張秀凰